臺灣新竹地方法院刑事判決
110年度侵訴字第40號
公  訴  人  臺灣新竹地方檢察署檢察官
被      告  林子軒




指定辯護人  陳新佳律師
上列被告因妨害性自主案件，經檢察官提起公訴（109年度偵字
第11900號），本院判決如下︰
    主  文
甲○○犯強制性交罪，處有期徒刑參年參月。
    事  實
一、甲○○與代號BG000-A109119之女子（民國00年0月間生，真實
    姓名年籍詳卷附性侵害案件與真實姓名對照表，下稱甲女）
    為朋友關係，甲○○對甲女素有好感，其於109年9月10日上午
    11時許，前往甲女位在新竹縣湖口鄉之租屋處(地址詳卷)內
    ，並藉故逗留甲女之租屋處內，迨於同日下午3時許，甲○○
    竟基於強制性交之犯意，不顧甲女掙扎及反抗，先環抱甲女
    並強行親吻甲女，再將甲女推向床上，以其身體壓制甲女後
    ，接續以手指及陰莖先後插入甲女之陰道內，甲○○以此強暴
    之方式違反甲女意願，對甲女為強制性交得逞1次。嗣經甲
    女透過友人代號為BG000-A109119B（真實姓名年籍詳卷附性
    侵害案件與真實姓名對照表，下稱乙女）報警處理，警方獲
    報到場處理，因而查獲上情。
二、案經甲女訴由新竹縣政府警察局新湖分局報請臺灣新竹地方
    檢察署檢察官偵查後起訴。　　
    理  由
壹、證據能力：
一、按被告以外之人於審判外之言詞或書面陳述，除法律有規定
    者外，不得作為證據；又被告以外之人於審判外之陳述，雖
    不符合刑事訴訟法第159 條之1 至第159 條之4 之規定，而
    經當事人於審判程序同意作為證據，法院審酌該言詞陳述或
    書面陳述作成時之情況，認為適當者，亦得為證據，刑事訴
    訟法第159 條第1 項及第159 條之5 第1 項分別定有明文。
    查本判決所引證據屬傳聞證據部分，被告甲○○及其辯護人於
    本院準備程序中，均表示同意具證據能力（見本院卷第229
    頁），亦未於言詞辯論終結前聲明異議，而本院審酌該等證
    據作成時之情況，並無違法取證及證明力過低之瑕疵，亦認
    以之作為證據為適當，依前揭規定說明，自得為證據。
二、本件其餘非供述證據，被告及其辯護人並未於本院言詞辯論
    終結前表示無證據能力，復查其取得過程亦無何明顯瑕疵，
    而認均具證據能力。
三、末按，行政機關、司法機關及軍法機關所製作必須公示之文
    書，不得揭露性侵害犯罪被害人之姓名、出生年月日、住居
    所及其他足資識別被害人身分之資訊；而性侵害犯罪，係指
    觸犯刑法第221條至第227條、第228條、第229條、第332條
    第2項第2款、第334條第2項第2款、第348條第2項第1款及其
    特別法之罪，性侵害犯罪防治法第12條第2項、第2條第1項
    分別定有明文。又所謂「其他足資識別被害人身分之資訊」
    ，依性侵害犯罪防治法施行細則第6條規定，包括被害人照
    片或影像、聲音、住址、親屬姓名或其關係、就讀學校與班
    級或工作場所等個人基本資料。查本件告訴人甲女為起訴書
    所指性侵害犯罪之被害人，且判決為司法機關所製作必須公
    示之文書，故為保護甲女之身分，本判決就甲女之姓名、地
    址等資訊均予隱匿，併予敘明。
貳、實體部分：
一、認定犯罪事實所憑之證據及理由：
　　上開犯罪事實業據被告甲○○於本院審理中坦承不諱（見本院
    第228頁、第252頁至第253頁、第257頁至第258頁），核與
    證人即告訴人甲女於警詢及偵訊中之證述（見偵查卷第8頁
    至第11頁、第52頁至第55頁）、證人即告訴人甲女友人乙女
    於警詢及偵訊中之證述（見偵查卷第15頁至第17頁、第46頁
    至第49頁）相符，此外，復有告訴人甲女與證人乙女之LINE
    對話紀錄截圖、內政部警政署刑事警察局109年12月17日刑
    生字第1098026649號鑑定書、性侵害犯罪事件通報表、性侵
    害案件被害人調查表、被告所寫之道歉字條、被告與告訴人
    LINE對話紀錄截圖、天主教仁慈醫療財團法人仁慈醫院受理
    疑似性侵害事件驗傷診斷書及天主教仁慈醫療財團法人仁慈
    醫院急診病歷等件在卷可佐（見偵查卷第27頁至第35頁、第
    93頁至第95頁，偵查卷末彌封袋）。綜上，足認被告任意性
    之自白與事實相符，可堪採信。本案事證明確，被告犯行洵
    堪認定，應依法論科。
二、論罪科刑：
　㈠核被告甲○○所為係犯刑法第221條第1項之強制性交罪。被告
    對甲女強制性交前，親吻甲女而為猥褻之低度行為，為其強
    制性交之高度行為所吸收，不另論罪。另被告以手指及陰莖
    插入甲女陰道等行為，係在時間、空間密接下所實施，且侵
    害同一被害人法益，上開各舉動之獨立性極為薄弱，依一般
    社會健全觀念難以強行分離，在刑法評價上，以視為數個舉
    動之接續施行，合為包括之一行為予以評價，較為合理，應
    屬接續犯，而論以一罪。起訴書雖漏未記載被告以手指插入
    甲女陰道之行為，然此與已起訴之部分為接續犯之實質上一
    罪關係，本院自得併與審究。
  ㈡爰以行為人之責任為基礎，本院審酌被告與甲女為朋友關係
    ，未嚴守男女分際，僅為滿足一己之私慾，漠視他人之身體
    及性自主權，對甲女為事實欄所載之強制性交犯行，造成甲
    女身心無法抹滅之創傷，所為實屬不該；且被告前有詐欺、
    傷害、妨害兵役治罪條例等犯罪紀錄，素行非佳，有臺灣高
    等法院被告前案紀錄表附卷可憑，惟念其於本案犯行後，雖
    一度否認，然終能坦承犯行之犯後態度；兼衡被告自陳國中
    畢業之智識程度，羈押前從事物流理貨員，每月收入約新臺
    幣4至5萬元等生活狀況（見本院卷第257頁）；復考量被告
    迄今未取得甲女原諒等情，暨被告犯罪動機、目的、手段、
    情節等一切情狀，量刑如主文所示之刑，以資懲儆。
據上論斷，應依刑事訴訟法第299條第1項前段，判決如主文。
本案經檢察官蔡宜臻提起公訴，檢察官孫立婷到庭執行職務。
中　　華　　民　　國　　111 　年　　5 　　月　　26　　日
                  刑事第五庭  審判長  法　官　魏瑞紅
　　　　　　　　　                    法  官  陳麗芬
　　　　　　　　　                    法  官  華澹寧
以上正本證明與原本無異。　　　　　　　　　
如不服本判決應於收受判決後20日內向本院提出上訴書狀，並應
敘述具體理由。其未敘述上訴理由者，應於上訴期間屆滿後20日
內向本院補提理由書(均須按他造當事人之人數附繕本)「切勿逕
送上級法院」。
中　　華　　民　　國　　111 　年　　5 　　月　　26　　日
                                      書記官  吳羽君
附錄本案論罪科刑法條全文：
刑法第221條第1項
對於男女以強暴、脅迫、恐嚇、催眠術或其他違反其意願之方法
而為性交者，處3年以上10年以下有期徒刑。